臺灣新竹地方法院刑事判決
111年度易字第618號
公  訴  人  臺灣新竹地方檢察署檢察官
被      告  任浩銘



上列被告因毀損等案件，經檢察官聲請簡易判決處刑（111年度
偵字第8391號），本院認不應適用簡易判決處刑，改依通常程序
審理，並依簡式審判程序判決如下︰
    主  文
甲○○犯恐嚇危害安全罪，處拘役參拾日，如易科罰金，以新臺幣
壹仟元折算壹日。緩刑貳年。
    事  實
一、甲○○於民國111年5月6日4時許，在新竹市○區○○路0段00號3
    樓之17乙○之租屋處前，因不滿乙○飼養之犬隻吠叫，遂基於
    恐嚇危害安全之犯意，以鐵鎚敲擊及腳踢乙○租屋處大門，
    並向乙○恫稱「幹你娘！幹！出來單挑！」等語，而以此加
    害身體之事恐嚇乙○，致乙○心生畏怖，足生危害於身體安全
    （甲○○涉犯毀損部分，業經乙○撤回告訴，詳後述）。
二、案經乙○訴由新竹市警察局第一分局報告臺灣新竹地方檢察
    署偵查聲請簡易判決處刑。　　
    理  由
壹、有罪部分：
一、本件被告甲○○所犯之罪，非死刑、無期徒刑、最輕本刑為3
    年以上有期徒刑之罪，或高等法院管轄第一審之案件，被告
    於本院準備程序進行中，就被訴事實為有罪之陳述，經本院
    認合於刑事訴訟法第273條之1第1項之規定，裁定進行簡式
    審判程序，合先敘明。
二、認定犯罪事實所憑之證據及認定之理由：
㈠、上揭犯罪事實，業據被告於本院準備程序及簡式審判程序時
    坦承不諱（本院易字卷第22頁、第27頁），核與證人即告訴
    人乙○於警詢之指訴情節大致相符（偵卷第7頁至第8頁），
    且有現場及手機錄影畫面截圖照片數張、手機錄影譯文1份
    、手機錄影光碟1片（偵卷第13頁至第17頁、卷尾光碟片存
    放袋）附卷可稽，是認被告上開任意性自白內容與事實相符
    ，堪足採認。
㈡、按刑法第305條之恐嚇危害安全罪，所稱以加害生命、身體、
    自由、名譽、財產之事，恐嚇他人者，係指以使人生畏怖心
    為目的，而通知將加惡害之旨於被害人而言，最高法院52年
    台上字第751號判例參照。又所謂恐嚇，指凡一切言語、舉
    動足以使人生畏怖心者均屬之，而該言語或舉動是否足以使
    他人生畏怖心，應依社會一般觀念衡量之。查被告以鐵鎚敲
    擊及腳踢告訴人租屋處大門，並恫稱「幹你娘！幹！出來單
    挑！」等語，其言行話語顯為加害告訴人身體安全之事，而
    確足使一般人因之心生畏怖，當屬恐嚇行為無訛。綜上，本
    案事證明確，被告犯行洵堪認定，應依法論科。　　
三、論罪科刑：
㈠、核被告甲○○所為，係犯刑法第305條之恐嚇危害安全罪。
㈡、爰以行為人之責任為基礎，審酌被告僅因細故糾紛，不思以
    理性方法解決糾紛或適法主張自己之權利，而對告訴人為犯
    罪事實欄所載之恫嚇行為，造成告訴人心生畏懼；惟考量被
    告坦承犯行，犯後態度尚堪為佳，且已與告訴人調解成立，
    告訴人同意法官從輕量刑或給予緩刑之諭知等情，有本院11
    1年度刑簡移調字第53號調解筆錄、公務電話紀錄表各1份在
    卷可查（本院簡字卷第29頁、本院易字卷第11頁），並兼衡
    被告自承高中畢業之智識程度，現從事室內設計工作，離婚
    、育有未成年子女2名，目前與前妻及小孩同住，經濟狀況
    普通等一切情狀（本院易字卷第28頁），量處如主文所示之
    刑，並諭知易科罰金之折算標準。
㈢、末查，被告未曾因故意犯罪受有期徒刑以上刑之宣告，有臺
    灣高等法院被告前案紀錄表1份附卷可稽，其因一時失慮致
    觸犯本案之罪，惟於本院審理時坦承犯行，並業已與告訴人
    調解成立，告訴人亦同意法院從輕量刑或給予緩刑（本院簡
    字卷第29頁、本院卷第11頁），是本院認被告經此偵、審程
    序，應足促其警惕，信無再犯之虞，本院認上開宣告之刑，
    以暫不執行為適當，爰依刑法第74條第1項第1款之規定併予
    宣告緩刑2年，以啟自新。
貳、不另為公訴不受理部分：
一、公訴意旨另以：被告甲○○於111年5月6日4時許，在新竹市○
    區○○路0段00號3樓之17告訴人乙○之租屋處前，基於毀損之
    犯意，以鐵鎚敲擊及腳踢告訴人租屋處大門多次，致告訴人
    租屋處大門凹陷毀壞，致令不堪用，足生損害於告訴人。因
    認被告此部分所為，係犯刑法第354條之毀損罪嫌等語。
二、按告訴乃論之罪，告訴人於第一審辯論終結前，得撤回其告
    訴，又告訴經撤回者，應諭知不受理之判決，並得不經言詞
    辯論為之，刑事訴訟法第238條第1項、第303條第3款、第30
    7條分別定有明文。查本件告訴人告訴被告毀損罪嫌部分，
    依刑法第357條之規定，須告訴乃論，茲因告訴人具狀撤回
    告訴，有聲請撤回告訴狀1份在卷可查（本院簡字卷第31頁
    ），揆諸前揭法條規定及說明，此部分本應為公訴不受理之
    諭知，惟因公訴意旨認被告此部分若成立犯罪，與前開論罪
    部分有想像競合犯之裁判上一罪關係，爰不另為公訴不受理
    之諭知，併予敘明。
據上論斷，應依刑事訴訟法第273條之1第1項、第299條第1項前
段，判決如主文。
本案經檢察官張瑞玲聲請簡易判決處刑，檢察官劉正祥到庭執行職務。　　　　　　　　　　　　　　　　　
中　　華　　民　　國　　111 　年　　9 　　月　　6 　　日
                  刑事第八庭  法　官  楊數盈
以上正本證明與原本無異。
如不服本判決應於收受本判決後20日內向本院提出上訴書狀，上
訴書狀應敘述具體理由。上訴書狀未敘述上訴理由者，應於上訴
期間屆滿後20日內補提理由書狀於本院（均須按他造當事人之人
數附繕本）「切勿逕送上級法院」。
告訴人或被害人如對於本判決不服者，應具備理由請求檢察官上
訴，其上訴期間之計算係以檢察官收受判決正本之日期為準。
中　　華　　民　　國　　111 　年　　9 　　月　　6 　　日
　　　　　　　　　　　　　  　書記官  陳采薇
附錄本院論罪科刑法條：
刑法第305條
以加害生命、身體、自由、名譽、財產之事恐嚇他人，致生危害
於安全者，處2年以下有期徒刑、拘役或九千元以下罰金。